【裁判字號】    98,台上,3795
【裁判日期】    980702
【裁判案由】    強盜
【裁判全文】
最高法院刑事判決            九十八年度台上字第三七九五號
上  訴  人  甲○○
上列上訴人因強盜案件，不服台灣高等法院中華民國九十八年四
月三十日第二審判決（九十八年度上訴字第四０三號，起訴案號
：台灣士林地方法院檢察署九十七年度偵字第九九二八號），提
起上訴，本院判決如下：
    主  文
上訴駁回。
    理  由
按刑事訴訟法第三百七十七條規定：上訴於第三審法院，非以判
決違背法令為理由不得為之；是提起第三審上訴，應以原判決違
背法令為理由，係屬法定要件；如果上訴理由書狀並未依據卷內
訴訟資料具體指摘原判決不適用何種法則或如何適用不當，或所
指摘原判決違法情事，顯與法律規定得為第三審上訴理由之違法
情形不相適合時，均應認其上訴為違背法律上之程式，予以駁回
。本件原判決撤銷第一審不當之科刑判決，改判論處上訴人甲○
○犯攜帶兇器強盜罪罪刑（處有期徒刑七年）。上訴人之上訴意
旨略稱：上訴人犯罪後深表悔悟，坦白供認犯罪經過，並與被害
人徐彩玉和解，賠償被害人新台幣十萬元，被害人於第一審已表
示願意原諒上訴人，第一審法院乃審酌上情及上訴人之前並無不
良素行，且有正當工作，因一時失慮，起意行搶，認為即令量處
上訴人法定最低度刑期猶嫌過重，而依刑法第五十九條規定，酌
減上訴人之刑。原判決僅因檢察官上訴指摘第一審適用刑法第五
十九條規定減輕上訴人之刑為不當，即予撤銷，實難令人甘服等
語。
惟查：原判決綜合卷內證據資料及調查證據之結果，認定上訴人
有其事實欄所載之犯行，已於理由內詳敘其調查證據之結果及取
捨證據認定之理由。並就第一審適用刑法第五十九條規定酌減上
訴人之刑，於法尚有未合乙節，詳予說明所憑之理由（見原判決
正本第六頁第九行至第二四行）。從形式上觀察，原判決並無不
適用法則或適用法則不當之違背法令情形。上訴意旨置原判決理
由內已詳予說明之事項於不顧，仍憑己意，任指原判決違法，顯
不足以辨識原判決已具備違背法令之形式要件，本件上訴違背法
律上之程式，予以駁回。至於原判決認與上訴人強盜部分有想像
競合犯裁判上一罪關係之傷害部分，原判決認係觸犯刑法第二百
七十七條第一項之傷害罪。經查刑法第二百七十七條第一項傷害
罪之法定本刑為三年以下有期徒刑、拘役或一千元以下罰金，屬
刑事訴訟法第三百七十六條第一款之案件，與之有想像競合犯裁
判上一罪關係之強盜部分之上訴，既不合法，自無從就有想像競
合犯裁判上一罪關係之輕罪部分併為實體上審判，此部分既經第
二審判決，自不得上訴於第三審法院，上訴人就此部分竟復提起
上訴，亦非適法，併予駁回。
據上論結，應依刑事訴訟法第三百九十五條前段，判決如主文。
中    華    民    國  九十八  年    七    月    二    日
                      最高法院刑事第七庭
                          審判長法官  林  永  茂
                                法官  吳  昆  仁
                                法官  蘇  振  堂
                                法官  蕭  仰  歸
                                法官  林  立  華
      本件正本證明與原本無異
                                      書  記  官
中    華    民    國  九十八  年    七    月    九    日
                                                    m


司法院資訊處製作；財團法人民間司法改革基金會備份。
